臺灣新北地方法院民事裁定
111年度監宣字第522號
聲  請  人  周義廣  

            周鄧滿  

相  對  人  周富美  

利害關係人  周方頤  


上列當事人間聲請選定會同開具財產清冊之人事件，本院裁定如
下：
　　    主      文
指定周方頤（女，民國00年0月0日生，身分證統一編號：Z00000
0000號）為受監護宣告人周富美(女，民國00年0月00日生，身分
證統一編號：Z000000000號）之會同開具財產清冊之人。
程序費用由受監護宣告人周富美負擔。
　　    理      由
一、本件聲請意旨略以：聲請人周義廣、周鄧滿之次女即相對人
    周富美（女，民國00年0月00日生，身分證統一編號：Z0000
    00000號）因患有腦梗塞、高血壓、高血脂等病症，無能力
    處理自己事務，前經法院於92年間裁定宣告為禁治產人，聲
    請人為相對人之父母，依法為相對人之法定監護人。茲因相
    對人名下之財產有予以處分之必要，且民法相關規定業經修
    訂，惟相對人未經指定會同開具財產清冊之人，爰聲請鈞院
    准予指定受監護宣告人之胞姊為受監護宣告人之會同開具財
    產清冊之人等語。
二、按民法總則中華民國97年5 月2 日修正之條文施行前，已為
    禁治產宣告者，視為已為監護宣告；繫屬於法院之禁治產事
    件，其聲請禁治產宣告者，視為聲請監護宣告；聲請撤銷禁
    治產宣告者，視為聲請撤銷監護宣告；並均於修正施行後，
    適用修正後之規定，民法總則施行法第4 條定有明文，上開
    依民法總則中華民國97年5 月2 日修正之條文，於98年11月
    23日施行。次按法院為監護之宣告時，應依職權就配偶、四
    親等內之親屬、最近一年有同居事實之其他親屬、主管機關
    、社會福利機構或其他適當之人選定一人或數人為監護人，
    並同時指定會同開具財產清冊之人，修正後之民法第1111條
    第1 項復定有明文。本件相對人前既經法院於92年12月18日
    裁定宣告禁治產，依上開規定，視為已為監護宣告，合先敘
    明。
三、經查，聲請人主張其次女即相對人前經法院於92年12月18日
    裁定宣告禁治產，聲請人為相對人之監護人之事實，業據聲
    請人提出親屬系統表、戶籍謄本、亞東紀念醫院診斷證明書
    （乙種）等件為憑，並有本院依職權調取之相對人個人戶籍
    資料查詢結果附卷可參，自應認為真實。又聲請人主張相對
    人未經法院指定會同開具財產清冊之人，現需為相對人指定
    會同開具財產清冊人，以便監護人處分相對人之財產，經相
    對人之最近親屬聲請人、周晙桀、周珮玉共推由相對人之姊
    周方頤擔任會同開具財產清冊之人等情，業據聲請人提出親
    屬同意書、親屬系統表各1 件為證，亦堪信為真實。本院審
    酌周方頤係相對人之長姊，經上開親屬推舉，且其有意願擔
    任會同開具財產清冊之人，揆諸上開規定，聲請人聲請指定
    周方頤為相對人之會同開具財產清冊之人，核無不合，應予
    准許，爰裁定如主文所示，以應實際需要。
四、依家事事件法第164 條第2 項規定，裁定如主文。　　
中　　華　　民　　國　　111 　年　　5 　　月　　30　　日
                  家事法庭    法  官　郭光興
以上為正本係照原本作成。
如對本裁定抗告須於裁定送達後10日內向本院提出抗告狀，並應
繳納抗告費新臺幣1,000 元。
中　　華　　民　　國　　111 　年　　5 　　月　　30　　日
                                    書記官　林俐婷